臺灣高等法院臺南分院民事裁定　100年度抗字第228號
抗　告　人
即　原　告　　江資航
相　對　人
即　被　告　　徐福杉
上列抗告人與相對人間請求履行契約事件，不服台灣嘉義地方法
院100年10月28日命補繳裁判費之裁定（100年度補字第324號）
，提起抗告，本院裁定如下：
    主  文
原裁定廢棄。
    理  由
一、抗告意旨以：抗告人與相對人所訂資金合作協議書及相對人
    簽發之本票金額皆為新台幣（下同）100萬元。依民事訴訟
    法第77條之1規定，訴訟標的之價額，由法院核定。核定訴
    訟標的之價額，以起訴時之交易價額為準。無交易價額者，
    以原告就訴訟標的所有之利益為準。法院因核定訴訟標的之
    價額，得依職權調查證據。第1項之核定，得為抗告。本件
    起訴時之交易價額如以100萬元本票金額加計每月3萬元之收
    益計算則自100年04月26日起算至100年10月26日，訴訟標的
    價額應為118萬元（計算式：100萬元＋3萬元6個月＝118
    萬元），原法院竟推定訴訟標的價額為460萬元，而命抗告
    人補繳裁判費，於法有違等語。
二、原法院以：抗告人請求相對人給付100萬元，並自100年4月2
    6日起按月支付3萬元。就其請求自100年4月26日起按月支付
    3萬元部分期間未確定，依民事訴訟法第77條之10規定，以1
    0年計算期間，故訴訟標的金額為460萬元（計算式：100＋3
    1210＝460），應繳裁判費46,540元，扣除聲請支付命
    令已繳裁判費500元，因認抗告人尚應補繳46,040元，固非
    無見。
三、以一訴附帶請求其孳息、損害賠償、違約金或費用者，不併
    算其價額，為民事訴訟法第77條之2第2項所明定。按抗告人
    與相對人訂立資金合作協議書，由抗告人提供100萬元作為
    本金予相對人投資運用，相對人無論贏虧，固定應於每月25
    日提供當月獲利所得3萬元予抗告人，如相對人連續3個月未
    給付獲利，則視為到期，相對人應一次歸還本金。嗣抗告人
    即向原法院聲請核發支付命令，命相對人給付100萬元及自
    100年04月26日至清償日止按月給付3萬元，有資金合作協議
    書、聲請狀及支付命令為證。查依約定相對人應每月給付抗
    告人之3萬元，雖名為投資獲利，然其金額既係固定，實際
    上即為相對人使用抗告人100萬元本金之代價，核與月利百
    分之3之利息性質無殊。原法院遽認係民事訴訟法第77條之
    10所定之定期給付，推定其期間為10年，而憑以併算其訴訟
    標的之金額，尚有可議。
四、抗告意旨指摘原裁定不當，為有理由，爰將原裁定廢棄。
據上論結，本件抗告有理由，依民事訴訟法第492條裁定如主文
。
中    華    民    國   100    年    12    月    14    日
                  民事第三庭    審判長法  官  黃崑宗
                                      法  官  蘇重信
                                      法  官  羅心芳
上為正本係照原本作成。
不得抗告。
中    華    民    國   100    年    12    月    14    日
                                      書記官  謝淑玉